【裁判字號】    97,易,202
【裁判日期】    970711
【裁判案由】    竊盜
【裁判全文】
臺灣基隆地方法院刑事判決               97年度易字第202號
公  訴  人  臺灣基隆地方法院檢察署檢察官
被      告  丁○○
上列被告因竊盜案件，經檢察官提起公訴（97年度偵字第828號
），本院判決如下：
    主  文
丁○○共同攜帶兇器竊盜，累犯，處有期徒刑肆月，如易科罰金
，以新臺幣壹仟元折算壹日。扣案之六角扳手貳支、T 字扳手壹
支、活動扳手壹支、鉗子參支、一字起子壹支、十字起子貳支、
布手套壹副沒收。
    事  實
一、丁○○前於96年間，因過失傷害案件，經本院判處有期徒刑
    3月，減為有期徒刑1月15日，於96年12月25日易科罰金執行
    完畢。與丙○○（現本院通緝中，另行審結）共同基於意圖
    為自己不法之所有之犯意聯絡，於97年1月7日凌晨2 時許，
    丙○○攜帶客觀上足對人之生命、身體、安全構成威脅，足
    供兇器施用之六角扳手、T 字扳手、活動扳手、鉗子、一字
    起子、十字起子為工具，在基隆市○○區○○街100巷31 號
    騎樓，共同將乙○○所有、停放在該處之車號K7A─100號機
    車搬入巷內，再由丁○○在旁把風，丙○○持上開工具，拆
    卸竊取上開機車上之輪圈2個、避震器3支、煞車碟盤1片、H
    ID燈1組，得手後，丙○○於同日凌晨5時許，在基隆市○○
    路旁廟宇停車場內，將上開竊得之零件安裝在其所騎乘之車
    號AE 6─480號機車上。嗣丙○○於97年1月12日17時許，將
    該車停放在基隆市○○街口時，為乙○○之女兒郭廣宣察覺
    該機車上之零件為其母所有，遂報警查獲，丙○○並帶同警
    方前往基隆市○○○路65─4號1樓，扣得其所有竊盜時所用
    之兇器六角扳手2支、T字扳手1支、活動扳手1支、鉗子3 支
    、一字起子1支、十字起子2支、布手套1副。
三、案經基隆市警察局第三分局報請臺灣基隆地方法院檢察署檢
    察官偵查起訴。
    理  由
一、上揭竊盜之事實，業據被告於偵查及本院審理時，均坦承不
    諱，核與證人即共犯丙○○於警詢及偵查中供述之情節相符
    ，並有證人郭廣宣、范政龍於警詢之證述，復有贓物認領保
    管單1 紙在卷可稽，及共犯丙○○所有供本案犯罪所用之六
    角扳手2 支、T字扳手1支、活動扳手1支、鉗子3支、一字起
    子1支、十字起子2 支、布手套1副扣案足佐，堪認被告上開
    自白與事實相符，堪可採信。本案事證明確，被告所為上開
    竊盜犯行，洵堪認定，應依法論科。
二、按刑法第321條第1項第3 款之攜帶兇器竊盜罪，係以行為人
    攜帶兇器竊盜為其加重條件，此所謂兇器，其種類並無限制
    ，凡客觀上足對人之生命、身體、安全構成威脅，具有危險
    性之兇器均屬之，且祇須行竊時攜帶此種具有危險性之兇器
    為已足，並不以攜帶之初有行兇之意圖為必要。經查，被告
    為犯行時共犯丙○○所攜帶之扳手、鉗子、起子等物，均為
    金屬材質，質地堅硬，且甚尖銳，顯為具有危險性之兇器（
    最高法院79年台上字第5253號判例意旨參照）。核被告所為
    ，係犯刑法第321條第1項第3 款之攜帶兇器竊盜罪。被告與
    丙○○就上開竊盜犯行，有犯意聯絡及行為分擔，為共同正
    犯。又被告前曾受事實欄所載有期徒刑之執行，有臺灣高等
    法院被告前案紀錄表在卷可稽，其於有期徒刑之執行完畢後
    ，5 年內故意再犯有期徒刑以上之罪，為累犯，應依刑法第
    47條笫1 項之規定加重其刑。再查，本件被告因受同案被告
    丙○○之邀約，一時失慮而為本件犯行，惟被告事後積極與
    被害人達成和解，有和解書附卷可參，且本院衡酌被告在此
    案中並未得利，就此犯罪情狀而言，其所犯卻係6月以上5年
    以下有期徒刑之重罪，實有法重情輕之憾，縱處以法定最低
    刑度仍嫌過重，爰依刑法第59條規定酌量減輕其刑，並先加
    後減之。本院審酌被告犯罪目的、手段、所生危害及犯罪後
    坦承犯行暨其素行等一切情狀，量處如主文所示之刑，並諭
    知易科罰金之折算標準。又扣案之六角扳手2 支、T字扳手1
    支、活動扳手1支、鉗子3支、一字起子1支、十字起子2支、
    布手套1 副，為共犯丙○○所有，供被告及共犯丙○○犯上
    開竊盜犯行所用之物，業據共犯丙○○及被告供明無訛，爰
    依刑法第38條第1項第2款之規定宣告沒收。
據上論斷，應依刑事訴訟法第284條之1、第299條第1項前段，刑
法第28條、第321條第1項第3款、第47條第1項、第59條、第41條
第1項前段、第38條第1項第2款，判決如主文。
本案經檢察官甲○○到庭執行職務。
中    華    民    國    97    年    7     月    11    日
                  刑事第四庭法    官  齊潔
以上正本證明與原本無異。
如不服本判決應於收受本判決後10日內向本院提出上訴書狀，其
未敘述上訴理由者，並得於提起上訴後10日內向本院補提理由書
狀（均須按他造當事人之人數附繕本）「切勿逕送上級法院」。
中    華    民    國    97    年    7     月    11    日
                            書 記 官  王月娥
附錄論罪法條
刑法第321條第1項
犯竊盜罪而有左列情形之一者，處六月以上、五年以下有期徒刑
：
一、於夜間侵入住宅或有人居住之建築物、船艦或隱匿其內而犯
    之者。
二、毀越門扇、牆垣或其他安全設備而犯之者。
三、攜帶兇器而犯之者。
四、結夥三人以上而犯之者。
五、乘火災、水災或其他災害之際而犯之者。
六、在車站或埠頭而犯之者。


司法院資訊處製作；財團法人民間司法改革基金會備份。
